【裁判字號】    99,裁,1137
【裁判日期】    990520
【裁判案由】    就業服務法
【裁判全文】
最  高  行  政  法  院  裁  定
                                      99年度裁字第1137號
上  訴  人  甲○○○○○○ ○○○○○ ○○○○○
被 上訴 人  屏東縣政府
代  表  人  丙○○
上列當事人間就業服務法事件，上訴人對於中華民國99年1月29
日高雄高等行政法院98年度簡字第237號判決，提起上訴，本院
裁定如下：
    主  文
上訴駁回。
上訴審訴訟費用由上訴人負擔。
    理  由
一、按對於適用簡易程序之裁判提起上訴，須經本院許可。前項
    許可，以訴訟事件所涉及之法律見解具有原則性者為限，行
    政訴訟法第235條定有明文。所謂法律見解具有原則性，係
    指該訴訟事件所涉及之法律問題意義重大，而有加以闡釋之
    必要而言。
二、緣加拿大籍上訴人（護照號碼：JX0000000）未經申請許可
    ，於屏東科技大學教育推廣中心（位於屏東市○○路）之1
    樓CE14教室，從事英文教學，案經內政部入出國及移民署屏
    東縣專勤隊第2大隊於民國97年12月30日當場查獲，嗣經被
    上訴人審查屬實，乃依就業服務法第43條及第68條第1項規
    定，以98年5月12日屏府勞工字第0980113018號裁處書，處
    上訴人罰鍰新臺幣3萬元。上訴人不服，循序提起行政訴訟
    ，遭原審適用簡易程序判決駁回，提起上訴，係以：原審依
    勞工委員會89年12月15日台89勞職外字第0222791號函釋，
    認定上訴人之行為構成就業服務法第43條之工作，實已超越
    就業服務法第43條之立法目的授權範圍，並違反法律保留原
    則，本件訴訟所涉者為具有法律上原則性問題，應許上訴人
    上訴。且法院有審查函釋之權力，原審未依事實獨立判斷適
    用行政規則，有違司法院釋字第586號解釋理由書之意旨。
    又原處分認定事實錯誤，訴願機關及原審亦未調查，況本件
    並非事證已明之案件，原處分竟未予上訴人陳述意見機會，
    原審亦未給予上訴人言詞辯論機會，本件自始至終上訴人之
    程序均未有完整保障等語，為其論據。查原判決以為保障本
    國人之就業機會，就業服務法第43條所謂「除本法另有規定
    外，外國人未經雇主申請許可，不得在中華民國境內工作」
    ，不限於有償，亦包括無償，行政院勞工委員會89年12月15
    日台89勞職外字第0222791號函釋係上級機關為下級機關在
    執行職務時所為之解釋，性質上屬行政規則，其內容係闡明
    法規之原意，並未牴觸首揭就業服務法規定之意旨，業於理
    由內論述綦詳，此乃法律適用之當然解釋，上訴意旨執以爭
    議，自無所涉及之法律問題意義重大，有由本院加以闡釋必
    要之原則重要性情事。此外其餘之上訴理由，無非係就原審
    之事實認定及證據調查暨證據取捨事項為爭議，並無所涉及
    之法律見解具有原則性。從而，上訴人提起本件上訴，依首
    開規定及說明，不應許可，其上訴難謂合法，應予駁回。
三、據上論結，本件上訴為不合法。依行政訴訟法第249條第1項
    前段、第104條、民事訴訟法第95條、第78條，裁定如主文
    。
中    華    民    國    99    年    5     月    20    日
                    最高行政法院第一庭
                        審判長法官  鄭  淑  貞
                              法官  黃  淑  玲
                              法官  姜  素  娥
                              法官  楊  惠  欽
                              法官  胡  方  新

以  上  正  本  證  明  與  原  本  無  異
中    華    民    國    99    年    5     月    21    日
                              書記官  郭  育  玎

司法院資訊處製作；財團法人民間司法改革基金會備份。
